【裁判字號】    97,交抗,574
【裁判日期】    970619
【裁判案由】    違反道路交通管理處罰條例
【裁判全文】
臺灣高等法院交通事件裁定             97年度交抗字第574號
抗  告  人
即受處分人  太盛交通有限公司
法定代理人  甲○○
上列抗告人因違反道路交通管理處罰條例案件，不服臺灣宜蘭地
方法院，中華民國97年4月18日所為裁定（97年度交聲字第3號）
，提起抗告，本院裁定如下：
    主  文
抗告駁回。
    理  由
一、聲明異議意旨略以：異議人司機鄭鳳洲恪遵法規，並未有汽
    車裝載貨物超過核定重量之情形，為此聲明異議，請求撤銷
    原處分等語。
二、原裁定意旨以：按受處分人，不服第8 條主管機關所為之處
    罰，得於接到裁決書之翌日起20日內，向管轄地方法院聲明
    異議，道路交通管理處罰條例第87條第1 項定有明文。依前
    開規定，受處分人之聲明異議，應於收受裁決書翌日起20日
    內為之，否則即屬不合法律上之程式。又交通法庭認聲明異
    議不合法律上之程式者，應以裁定駁回之，亦為道路交通案
    件處理辦法第18條前段所明定。查本件原處分機關製作之宜
    監字第裁43-C00000000號裁決書，業於民國96年11月19日由
    異議人之受雇人余智倫領收事實，有送達證書在卷可參，則
    上開裁決書已於96年11月19日合法送達於異議人。則依道路
    交通管理處罰條例第87條第1 項規定，異議人應於96年11月
    19日翌日起20日內向管轄地方法院聲明異議。而異議人迄於
    96年12月17日始聲明異議之事實，有異議狀及其上原處分機
    關之收文章在卷可查，異議人聲明異議之時間已逾法定聲明
    異議期間甚明，自屬不合法律上之程式，且無從補正，應予
    駁回，經核並無違誤。
三、受處分人抗告意旨以：受處分人司機鄭鳳洲平時駕駛聯結車
    來往宜蘭、臺中，工作時間長並繁重，及至96年11月19日始
    接獲裁決書，因不諳法律，誤以為所謂異議期間20日，係指
    上班日，並未將周六、周日計入，則於96年12月14日提出異
    議狀，僅19日而已，尚未超過期限，原審復於97年1 月16日
    行文抗告人陳報5 個地磅設置地點，公文往返並無異狀，嗣
    竟接獲原審裁定駁回異議，備感無措。又鄭鳳洲收入非多，
    罰款1萬6千元實屬負擔沉重，且鄭鳳洲前因相同案件經異議
    後，經原審裁定不罰，鄭鳳洲並非故意遲延異議時間，僅因
    對期日計算誤會所致，爰請撤銷原裁定等語。
四、惟本件原處分機關係於96年11月19日，將裁決書合法送達受
    處分人。依道路交通管理處罰條例第87條第1 項規定，受處
    分人應於96年11月19日之翌日起20日內向管轄地方法院聲明
    異議。然受處分人迄至96年12月17日始聲明異議，已逾法定
    聲明異議期間，自屬不合法律上之程式，亦無從補正，應予
    駁回，業據原裁定詳載理由依據。受處分人以不諳法律，誤
    認異議期間20日未包括周六、周日，始未及於期限內聲明異
    議，縱屬實情，亦係受處分人過失所致，無解受處分人逾期
    聲明異議之事實。受處分人據以指摘原裁定不當，為無理由
    ，應予駁回。
據上論結，應依道路交通案件處理辦法第26條，刑事訴訟法第41
2條，裁定如主文。
中    華    民    國    97    年    6     月   19     日
            刑事第四庭    審判長法  官  沈宜生
                                法  官  周煙平
                                法  官  陳國文
以上正本證明與原本無異。
不得再抗告。
                                書記官  楊麗娟
中    華    民    國    97    年    6     月   19     日


司法院資訊處製作；財團法人民間司法改革基金會備份。
